臺灣臺南地方法院刑事判決　　　　　　　95年度易字第1345號
公　訴　人　臺灣臺南地方法院檢察署檢察官
被　　　告　己○○
　　　　　　　　　　現於臺灣台南監獄台南分監執行中
被　　　告　丁○○
　　　　　　　　　　現於臺灣台南監獄台南分監執行中
上列被告因竊盜案件，經檢察官提起公訴（95年度偵字第13610
號），被告於準備程序中就被訴事實為有罪之陳述，本院合議庭
裁定由受命法官獨任進行簡式審判程序，判決如下：
    主  文
己○○共同攜帶兇器，毀壞門扇竊盜，累犯，處有期徒刑柒月，
又共同攜帶兇器，毀壞門扇竊盜，累犯，處有期徒刑柒月，又攜
帶兇器，毀壞門扇竊盜，累犯，處有期徒刑柒月，又攜帶兇器，
毀壞門扇竊盜，累犯，處有期徒刑柒月，又竊盜，累犯，處有期
徒刑月，應執行有期徒刑壹年貳月。
丁○○共同攜帶兇器，毀壞門扇竊盜，累犯，處有期徒刑柒月，
又共同攜帶兇器，毀壞門扇竊盜，累犯，處有期徒刑柒月，應執
行有期徒刑玖月。
    事  實
一、己○○前於民國94年間，因竊盜案件，經本院以94年度易字
    第256號判決有期徒刑10月確定，甫於95年1月4日縮短刑期
    執行完畢；丁○○前於民國94年間，因竊盜案件經本院以94
    年度簡字第2782號判決有期徒刑3月確定，並於95年6月30
    日縮刑期滿執行完畢。詎二人均仍不知悔改，共同基於意圖
    為自己不法所有之犯意聯絡，於附表編號1、2所示之時間、
    地點，由丁○○負責在外把風，己○○則持其所有客觀上足
    以對人之生命、身體安全構成威脅之兇器大型鐵剪1支，破
    壞玻璃或門鎖後，進入檳榔攤內竊取如附表所示之財物得手
    。又，己○○另於附表編號3、4所示之時間、地點，獨自攜
    上開大型鐵剪1支破壞玻璃、門板後侵入檳榔攤內竊取財物
    ，並於附表編號5之時間、地點，以自備之鑰匙竊取機車得
    手。
二、案經臺南縣警察局麻豆分局報請臺灣臺南地方法院檢察署檢
    察官偵查起訴。
    理  由
一、本件係經被告於本院當庭表示認罪，而以簡式審判程序加以
    審理，有本院96年2月13日準備程序筆錄及審判筆錄附卷足
    憑，則依據刑事訴訟法第273條之2、同法第159條第2項之規
    定，不適用傳聞法則有關限制證據能力之相關規定，合先敘
    明。
二、訊據被告己○○對於上開犯罪事實，警詢及本院審理中均坦
    承不諱，被告丁○○於警詢、偵查及本院審理中亦坦承不諱
    ，核與證人即被害人辛○○、甲○○、庚○○、乙○○及戊
    ○○等人於警詢之指訴情節大致相符（警卷第18、10、21、
    24、26頁），並有報案三聯單（警卷23頁）、車輛協尋電腦
    輸入單（警卷28頁）、車輛協尋證明單（警卷30頁）、贓物
    認領保管單（警卷34頁）各1紙及照片18張（警卷36至45頁
    ）在卷可稽，足認被告二人之自白與事實相符，應可採信
三、查大型鐵剪1支，雖未扣案，惟係鐵製之堅硬物品，客觀上
    足以危害他人生命、身體之安全，可供兇器使用，又按附加
    於門上之掛鎖，其鎖固屬安全設備；鑲在門上之鎖，該鎖即
    構成門之一部，如加以毀壞，則應認係毀壞門扇。核被告己
    ○○、丁○○就附表編號1、2所為，均係犯刑法第321條第1
    項第2、3款之攜帶兇器，毀壞門扇之加重竊盜罪。被告己○
    ○就附表編號3、4涉犯同法第321條第1項第2、3款之加重竊
    盜罪。被告己○○就附表編號5另涉犯同法第320條第1項之
    普通竊盜罪。被告己○○、丁○○等就附表編號1、2  之犯
    行間，有犯意聯絡及行為分擔，均應論共同正犯。又被告己
    ○○前於94年間，因竊盜案件，經本院以94年度易字第256
    號判決有期徒刑10月確定，甫於95年1月4日縮短刑期執行完
    畢；被告丁○○前於94年間，因竊盜案件經本院以94年度簡
    字第2782號判決有期徒刑3月確定，並於95年6月30日縮刑期
    滿執行完畢，均有臺灣高等法院被告全國前案紀錄表在卷為
    憑，其於五年之內再犯本件有期徒刑以上之罪，為累犯，均
    應依法加重其刑。爰審酌被告均四肢健全，竟不循正當途徑
    賺取生活所需，貪圖不法利益而行竊，益見其法紀觀念淡薄
    ，並參酌其犯罪動機係貪圖小利、犯罪手段尚稱平和、所竊
    財物之價值尚非重大，惟念及其於本院審理時坦承犯行，犯
    後態度尚佳暨其智識程度、生活狀況等一切情狀，分別量處
    如主文所示之刑，並分別定應執行之刑，以資儆懲。
四、大型鐵剪1支，並未扣案，且業已丟棄滅失，此據被告己○
    ○當庭（本院卷第73頁）表示無訛，且無從證明仍然存在，
    為免沒收困難，爰不為沒收諭知。
據上論斷，應依刑事訴訟法第273條之1第1項、第299條第1項前
段、刑法第28條、第320條第1項、第321條第2、3款、第47條、
第51條第5款，刑法施行法第1條之1第1項、第2項前段，判決如
主文。
本案經檢察官丙○○到庭執行職務
中　　華　　民　　國　　96　　年　　2　　月　　27　　日
　　　　　　　　　刑事第十二庭  法　官　侯明正
以上正本證明與原本無異。
如不服本判決，應於收受送達之日起10日內向本院提出上訴書狀
（應附繕本）。
　　　　　　　　　　　　　　　　書記官  劉晴芬
中　　華　　民　　國　　96　　年　　2 　　月　　27　　日
中華民國刑法第320條第1項（普通竊盜罪）
意圖為自己或第三人不法之所有，而竊取他人之動產者，為竊盜
罪，處5年以下有期徒刑、拘役或5百元以下罰金。
中華民國刑法第321條（加重竊盜罪）
犯竊盜罪而有左列情形之一者，處6月以上、5年以下有期徒刑：
一、於夜間侵入住宅或有人居住之建築物、船艦或隱匿其內而犯
    之者。
二、毀越門扇、牆垣或其他安全設備而犯之者。
三、攜帶兇器而犯之者。
四、結夥三人以上而犯之者。
五、乘火災、水災或其他災害之際而犯之者。
六、在車站或埠頭而犯之者。
前項之未遂犯罰之。
 附表：
 ┌─┬───┬────┬────────┬─┬──────┐
 │編│行為人│犯罪時間│犯　罪　地　點　│被│竊取之財物　│
 │號│　　　│　　　　│　　　　　　　　│害│（新臺幣）　│
 │　│　　　│　　　  │　　　          │人│　　　　　　│
 ├─┼───┼────┼────────┼─┼──────┤
 │ 1│己○○│95.7.13 │臺南縣西港鄉後營│蔡│現金18000元 │
 │　│丁○○│4時許　 │村390號（紅花青 │蕙│、香煙15條（│
 │　│　　　│　　    │葉檳榔攤）　　　│苓│價值約6420元│
 │  │      │        │　              │  │）　　　　　│
 │  │      │        │                │  │　　　      │
 ├─┼───┼────┼────────┼─┼──────┤
 │ 2│己○○│95.7.26 │臺南縣學甲鎮學甲│吳│現金1000元  │
 │　│丁○○│3時許　 │段2626之2號（鳳 │振│            │
 │　│　　　│　　　　│兒檳榔攤）　　　│豐│            │
 │　│      │        │　　　　　　　　│  │            │
 ├─┼───┼────┼────────┼─┼──────┤
 │ 3│己○○│95.8.5  │臺南市正覺里正覺│楊│香煙、檳榔、│
 │　│　　  │3時許　 │街120號前之檳榔 │智│酒、飲料等物│
 │　│      │        │攤　　　　　　　│雄│（價值約7000│
 │  │      │        │　　　　        │  │元）　　　  │
 ├─┼───┼────┼────────┼─┼──────┤
 │ 4│己○○│95.8.6  │臺南縣下營鄉台19│李│飲料、香煙、│
 │　│　　　│2時許　 │甲線10公里處（可│芷│檳榔、手機充│
 │　│　　　│　　　　│愛檳榔攤）　　│瑋│電器、電池等│
 │　│      │        │　　　　　　　　│  │物（價值約  │
 │  │      │        │　　　　　　　　│  │5000元）    │
 ├─┼───┼────┼────────┼─┼──────┤
 │ 5│己○○│95.8.13 │臺南縣佳里鎮忠孝│梁│MZG–836號重│
 │　│　　　│2時許　 │東路19號前　　　│振│型機車　　　│
 │　│      │　　　  │　　　　        │丁│　　　　　　│
 └─┴───┴────┴────────┴─┴──────┘
